# 求助陈版：研发企业生产成本计量问题？

提问人：willadi 时间：2019-04-13 14:48:11
陈版主：您好！
某公司主营业务为药物研究及技术转让，公司技术研发项目分为两类：计入研发支出的自研项目，有意向购买方的计入存货的外研项目；
公司研发支出的资本化时点为：“结合医药行业研发流程以及公司自身研发的特点，在研发项目取得根据国家食品药品监督管理总局《药品注册管理办法》的规定所获得的 “临床试验批件”，自取得该批件后发生的支出，经公司评估满足开发阶段的条件后，可以作为资本化的研发支出；其余研发支出，则作为费用化的研发支出。
对于企业有意向购买方的计入存货的外研项目的成本归集问题，有以下两种处理思路，哪一种更合适：
（ 1 ）按照与意向购买方签订外研合同的时点开始将发生的相关研发费用支出计入存货成本，未签订外研合同之前发生的支出均作费用化处理？
（ 2 ）按照研发支出的资本化时点，在研发项目取得临床试验批件之后发生的支出计入存货成本，取得临床试验批件之前发生的支出均作费用化处理？

回答人：chenyiwei
在与意向购买方签订有约束力的外研合同之前，如果企业已经根据对市场的判断启动该研发项目的，则对于无对应合同的内部启动项目，应按照无形资产准则规定的内部研发项目的归集和核算规定进行核算。
在与意向购买方签订有约束力的外研合同，且该合同约定由意向购买方买断该项研发成果，或者无法确定能否再从该意向购买方之外的其他客户获取经济利益，或者该意向购买方的合同价款已足以涵盖该项目的研发成本总额且足以使本企业获得合理利润时，应转为使用 “提供劳务模式” 进行核算，并将前期已资本化的研发项目支出转入存货成本，并进而在剩余的合同研发期内采用系统、合理的方式转入营业成本。